臺灣板橋地方法院交通事件裁定　　　　　　　　　　　九十三年度交聲字第六三號
　　原處分機關　交通部公路總局臺北區監理所
　　異　議　人　乙○○
　　即受處分人
右列異議人因違反道路交通管理處罰條例案件，對於交通部公路總局臺北區監理所於
民國九十二年十二月十一日以北監營字第裁四○－Ｚ00000000號所為之裁決
處分（原舉發案號：內政部警政署國道公路警察局第六警察隊九十二年十月二十日公
警局交字第Ｚ00000000號），聲明異議，本院裁定如左：
    主  文
異議駁回。
    理  由
一、按汽車行駛於同向四車道路段。大型車與排氣量小於一千立方公分或行駛速率低
    於每小時八十公里之較慢速車輛，應行駛於外側車道，為超越同向之前車時，得
    暫時利用中外車道超越前車，高速公路交通管制規則第八條第一項第三款前段定
    有明文。又汽車行駛於高速公路或設站管制之道路，而不遵管制之規定者，處汽
    車駕駛人新臺幣（下同）三千元以上六千元以下罰鍰，道路交通管理處罰條例第
    三十三條第一項定有明文。又汽車駕駛人有第三十三條情形者，除依原條款處罰
    鍰外，並予記違規點數一點，同條例第六十三條第一項第一款亦定有明文。
二、本件異議意旨略以：異議人當時見前方二、三百公尺處有一貨櫃車，為超越該車
    而行駛中外車道，舉發警員認為在二、三百公尺前就要超車距離太遠，然而高速
    公路交通管制規則第八條第一項第三款所謂暫時利用中外車道超車，並未規定時
    間及距離之長短，異議人自得以快速又安全的方式超車，爰依法撤銷原處分等語
    。
三、查本件異議人於民國九十二年十月二十日十時四十八分許，駕駛車牌號碼ＢＪ─
    五二六號營業大貨車，在國道三號高速公路南向五十七公里至五十八點一公里之
    同向四車道路段，違規行駛於中外側車道之事實，業據證人即舉發警員之一甲○
    ○業於本院調查時結證屬實，其證稱「異議人的車子是大型車，如果是四線車道
    的話，大型車應行駛外側車道，超車時，可利用中外側車道行駛，當時異議人行
    駛的車道是四線道，當時異議人行駛在中外車道，異議人應該行駛在外側車道」
    、「我們是跟著車流行進，我們是跟在異議人的車後，我們看到異議人行駛在中
    外車道，我們跟了一公里，發現沒有超車的跡象，就將異議人攔停下來」等語（
    參見本院九十三年二月九日訊問筆錄）。矧交通警員係依法令從事於公務之公務
    員，其依法本於維護交通秩序、安全職責所為之舉發，當應受到合法、正確之推
    定，至若公務員有枉法構陷之行為，則須負擔刑事責任，國家即以此擔保公務員
    能忠實執行職務。本件證人與異議人素無怨隙，自無誣陷異議人之理，揆諸前揭
    說明，其證述即屬可採。至異議人雖辯稱其係為超越前車而暫時行駛中外車道，
    然異議人既已行駛中外車道長達一公里之距離，縱其確有超車之情事屬實，亦難
    謂係「暫時利用」中外車道超越前車，異議人所辯尚不足採。是異議人於上開時
    地違規行駛高速公路中外車道之行為，堪已認定。
四、從而，原處分機關依首揭規定，裁處罰鍰三千元，並記違規點數一點，於法核無
    不合，應予維持，本件異議為無理由，應予駁回。
據上論斷，應依道路交通案件處理辦法第十九條，裁定如主文。
中      華      民      國      九十三      年    三    月    二十六    日
                                      臺灣板橋地方法院交通法庭
                                          法  官  李  幼  妃
右正本證明與原本無異。
如不服本裁定應於送達後五日內向本院提出抗告狀。
                                          書記官  強  梅  芳
中      華      民      國      九十三      年    三    月    二十六    日
